【裁判字號】    99,上易,1629
【裁判日期】    990901
【裁判案由】    竊盜
【裁判全文】
臺灣高等法院刑事判決                99年度上易字第1629號
上  訴  人
即  被  告  甲○○
選任辯護人  潘永芳律師
上列上訴人因竊盜案件，不服臺灣臺北地方法院99年度易字第14
76號，中華民國99年6月28日第一審判決（起訴案號：臺灣臺北
地方法院檢察署99年度偵字第5822號），提起上訴，本院判決如
下：
    主  文
上訴駁回。
    事  實
一、甲○○前於(一)民國92年間，因竊盜案件，經臺灣臺北地方法
    院以92年度簡字第1689號刑事判決，判處有期徒刑十月，緩
    刑四年確定，嗣因其於緩刑期內復犯後述(二)案件，經臺灣高
    雄地方法院以95年度撤緩字第53號裁定撤銷緩刑確定，再經
    臺灣臺北地方法院以96年度聲減字第1782號裁定減刑為有期
    徒刑五月確定，於96年9月3日易科罰金執行完畢；次於(二)
    94年間，因竊盜案件，經臺灣臺北地方法院以94年度簡字第
    2559號刑事判決，判處有期徒刑三月確定，於95年3月31日
    易科罰金執行完畢。
二、詎甲○○猶不知悛悔，於98年10月底某日，見與其承租同樓
    層他戶房屋即臺北縣新店市○○路111號4樓六室之丙○○將
    鑰匙遺留於門鎖上而離本人所持有，竟基於為自己不法所有
    之意圖，予以侵占入己（侵占離本人所持有之物罪部分，經
    被告撤回上訴後確定）。嗣甲○○於99年2月23日15時45分
    許，基於為自己不法所有之意圖，持上開鑰匙進入丙○○之
    房屋內（侵入住宅部份未據告訴），徒手竊取女性上衣6件
    、女用馬甲1件、女用內衣3件、女用內褲4件、女用絲襪1件
    、女用褲襪3件及襪子1支等物（聲請簡易判決處刑意旨贅載
    新臺幣【下同】500元鈔票6張及1000元鈔票2張）。甲○○
    得手後，食髓知味，另基於為自己不法所有之意圖，於同日
    21時許之夜間（原審誤載為23時許），持上開鑰匙進入丙○○之房屋內（侵入住宅部份未據告訴），徒手竊取丙○○皮
    包內之5000元。嗣因丙○○於同日21時30分返家（原審誤載
    為23時45分），發覺失竊，於同日23時45分許會同屋主乙○○報警處理後，始循線查悉上情。
三、案經臺北縣政府警察局新店分局報告臺灣臺北地方法院檢察
    署檢察官偵查起訴。
    理  由
一、訊據被告固坦承於99年2月23日曾持上開鑰匙進入告訴人丙○○之房屋內二次，先後徒手竊取上開女性用品，及告訴人
    丙○○皮包內之5000元，惟辯稱：第一次是在該日下午3時
    許，第二次距第一次不到一小時，故未於夜間進入告訴人丙○○之房屋行竊云云。經查：
（一）被告甲○○進入告訴人丙○○房屋內之時間及次數：證人
      即告訴人丙○○於本院審理時到庭證述：看監視器得知小
      偷進來二次，第一次大概下午4點多，第二次大概在晚上9
      點；因為我們9點多回來，發現東西有動過，在監視器裡
      面看到是二次，這二次的時間我沒有確定，但是監視器有
      顯示這二次的時間。而證人即房東乙○○於本院審理時亦
      到庭證述：99年2月23日晚上丙○○跟我反應他的房間有
      遭竊的情形，我先看監視器再報警；我們在看監視器的時
      候，沒辦法知道當時發生的事情，發現這個情況我們打電
      話給警察，繼續看監視器看到晚上也有進去的情況，我們
      有看到他在開門開了很久，又走開，又回來一次繼續開，
      第三次有進去，第二次開門開不進去，但是第三次有進去
      ，因此從監視器裡面有發現被告進去丙○○的房間二次；
      警察只有翻拍下午3點45分的畫面，後來的部分警察沒有
      翻拍等語。（本院99年8月18日審判筆錄第3頁至第11頁）
      依證人丙○○及乙○○上開證述相互勾稽，被告甲○○共
      進入告訴人丙○○房屋內二次，第一次依監視器翻拍畫面
      顯示是在99年2月23日下午3點45分，第二次雖無監視器翻
      拍畫面，然證人即告訴人丙○○證述監視器曾顯示這二次
      的時間，且證人乙○○亦證述曾看監視器看到晚上也有進
      去的情形，因此被告甲○○於同日晚上9點許亦曾進入告
      訴人丙○○的房屋內，應堪認定。雖被告甲○○嗣於本院
      審理時辯稱：第一次與第二次相差不到一個小時，並未在
      夜間行竊云云，惟查：被告自警詢、偵訊至原審審理時，
      均未供稱前後行竊相差一個小時，至本院審理時始改稱相
      差不到一個小時，前後供述不一，已啟人疑竇，衡情被告
      甲○○在原審時未慮及在夜間行竊屬加重條件，為圖減輕
      罪刑故在本院審理時，再行爭執，然被告甲○○第二次行
      竊時間是在同日晚上9時許，業經認定如上，是被告所辯
      實係臨訟卸責之詞，難以採信。
（二）又關於被告甲○○持上開鑰匙進入告訴人丙○○房屋內，
      徒手竊取上開女性用品及告訴人丙○○皮包內之5000元部
      分，業據被告甲○○於原審及本院審理時，供承不諱，核
      與證人即告訴人丙○○、證人乙○○之證述情節相符（本
      院99年8月18日審判筆錄第3頁至第11頁），並有贓物認領
      保管單1紙及照片31張在卷可佐（偵卷第25頁、第29頁至
      第44頁參照），是由上開補強證據，足認被告之任意性自
      白核與事實相符，堪以採信。本件事證明確，被告之犯行
      堪以認定。
二、核被告甲○○於99年2月23日15時45分許第一次進入丙○○
    房屋內竊盜之所為，應係犯刑法第320條第1項之竊盜罪；就
    同日21時許第二次進入丙○○房屋內竊盜之所為，則係犯刑
    法第321條第1項第1款之於夜間侵入住宅竊盜罪。其所為上
    開二次犯行間，犯意各別，行為互異，應予分論併罰。又聲
    請意旨就被告99年2月23日21時許之竊盜犯行，雖漏未論以
    刑法第321條第1項第1款之夜間侵入住宅竊盜罪嫌，然此業
    經實行公訴全程到庭之檢察官原審99年6月14日審理時，當
    庭以言詞補充此部分之起訴法條，依法自應予以審理，附此
    敘明。至聲請意旨另認被告所為竊盜犯行應論以接續犯，然
    查，被告雖係於同日內為二次竊盜犯行，惟其第一次竊盜時
    ，所竊均係女性衣物，且目的係為滿足心理上之刺激，第二
    次竊盜時，則係因缺錢花用，故所竊者均係現金，業據被告
    於99年2月24日警詢時供承甚明（偵卷第8頁參照），是依被
    告之供述，其主觀犯意顯有不同，尚難認其係基於單一竊盜
    犯意接續為之，聲請意旨顯有誤會，併此敘明。末查被告有
    如事實一所載之犯罪科刑及執行情形，有本院被告前案紀錄
    表各乙份在卷可稽，其就99年2月23日之二次竊盜犯行，均
    係於有期徒刑執行完畢五年內，故意再犯本件有期徒刑以上
    之罪，均為累犯，均應依刑法第47條第1一項規定加重其刑
    。
三、原審認被告罪證明確，適用320條第1項、第321條第1項第1
    款、第47條第1項、第51條第5款，刑法施行法第1條之1，並
    審酌被告前已曾因犯竊盜罪而經法院判刑確定並執行完畢，
    仍為本件犯行，顯見其仍缺乏尊重他人財產權之觀念，且未
    因前所受刑之執行而決心改過，惟念其犯後尚能坦承犯行、
    態度尚佳，兼衡其智識程度、犯罪動機、目的、手段等一切
    情狀，分別量處有期徒刑三月、七月，並定應執行刑有期徒
    刑九月，其認事用法均無違誤，量刑亦屬妥適，被告上訴意
    旨主張，二次竊盜行為間隔不到一小時，且未於夜間行竊云
    云，核無理由，其上訴應予駁回。
據上論斷，應依刑事訴訟法第368條，判決如主文。
本案經檢察官曾忠己到庭執行職務。
中    華    民    國    99    年    9     月    1     日
                    刑事第一庭審判長法  官  葉騰瑞
                                    法  官  彭政章
                                    法  官  莊明彰
以上正本證明與原本無異。
不得上訴。
                                    書記官  王韻雅
中    華    民    國    99    年    9     月    2     日

司法院資訊處製作；財團法人民間司法改革基金會備份。
